臺灣嘉義地方法院民事判決
111年度嘉小字第701號
原      告  蔡明正  
被      告  孟權生  
上列當事人間請求侵權行為損害賠償事件，原告就本院111年度
嘉簡字第296號公然侮辱案件提起附帶民事訴訟，經本院刑事庭
以111年度附民字第49號裁定移送前來，本院於民國111年8月25
日言詞辯論終結，判決如下：
    主      文
被告應給付原告新臺幣3,000元。
原告其餘之訴駁回。
本判決原告勝訴部分得假執行。
    事實及理由
一、原告主張略以：
　　被告於民國110年10月18日上午7時30分許，在嘉義市東區中
    央廣場1樓之廁所與樓梯間之走道上，因不滿原告持手機對
    其拍照、錄影而與原告發生口角，竟基於公然侮辱之犯意，
    在不特定多數人均得共見共聞之前揭走道上，公然對原告辱
    罵稱「哭父啊，沒你是要怎樣」、「幹你娘」等語，被告經
    本院111年度嘉簡字第296號刑事判決判處被告犯公然侮辱罪
    等語，爰依法提起本件訴訟。並聲明：被告應給付原告新臺
    幣（下同）8,000元。
二、被告答辯略以：
　　被告確實有在111年度嘉簡字第296號刑事判決書所載時、地
    與原告，因戴口罩一事與原告發生口角，而對原告辱罵「幹
    你娘」等語，因為原告之前就很多次對在中央廣場的遊民拍
    照、提告，所以被告當時才會有情緒等語。並聲明：駁回原
    告之訴。
三、得心證之理由：
（一）原告主張被告於前開時地，在不特定多數人均得共見共聞
      之前揭走道上原告辱罵「幹你娘」等語，被告並經本院刑
      事庭以111年度嘉簡字第296號公然侮辱案件，判處被告犯
      公然侮辱罪，處罰金2,000元，如易服勞役，以1,000元折
      算一日，有前開判決影本在卷可參，並為被告所不爭執，
      堪認原告之主張為真實。
（二）按因故意或過失，不法侵害他人之權利者，負損害賠償責
      任；不法侵害他人之身體、健康、名譽、自由、信用、隱
      私、貞操，或不法侵害其他人格法益而情節重大者，被害
      人雖非財產上之損害，亦得請求賠償相當之金額，民法第
      184條第1項前段、第195條第1項前段分別定有明文。查被
      告僅因原告指責被告未戴好口罩一事發生口角，即辱罵原
      告「幹你娘」等語，又依具有一般智識程度、社會經驗者
      的通念，「幹你娘」一詞客觀上對人格顯有貶低意味，已
      足使受罵者感到難堪與屈辱，顯屬侮辱的字句，被告之行
      為已侵害原告之名譽權，致原告因而於精神上受有相當之
      痛苦，原告依上開規定請求被告賠償精神慰撫金，自屬有
      據。
（三）按慰藉金之賠償須以人格權遭遇侵害，使精神上受有痛苦
      為必要，其核給之標準固與財產上損害之計算不同，然非
      不可斟酌雙方身分資力與加害程度，及其他各種情形核定
      相當之數額。又以人格權遭遇侵害，受有精神上之痛苦，
      而請求慰藉金之賠償，其核給之標準，須斟酌雙方之身分
      、地位、資力、經濟狀況、加害程度、受損情況及其他各
      種情形核定相當之數額。本院審酌原告教育程度為專科畢
      業，現打零工；被告教育程度為高中肄業，現打零工，業
      據兩造陳明在卷，並參酌兩造之稅務電子閘門財產所得調
      件明細表所示之經濟狀況，復參以被告侵權行為的手段、
      方式與原告精神上所受痛苦等一切情狀，認為原告請求精
      神慰撫金8,000元，尚屬過高，應以3,000元為適當，原告
      逾此範圍之請求，即非有據，不應准許。
四、從而，原告依侵權行為法律關係，請求被告給付3,000元，
    為有理由，應予准許。至原告逾此部份之請求，為無理由，
    應予駁回。
五、本件係適用簡易程序所為被告部分敗訴之判決，依民事訴訟
    法第389條第1項第3款規定，原告勝訴部分應依職權宣告假
    執行。
六、本件事證已臻明確，兩造其餘主張、攻擊防禦方法，均核與
    本件判決所認結果不生影響，爰毋庸逐一再加論述，附此敘
    明。
七、本件係刑事附帶民事訴訟，而由本院刑事庭移送民事庭者，
    依法不需徵收裁判費，且至本件言詞辯論終結時，亦未發生
    其他訴訟費用，故無庸為訴訟費用之諭知，併予敘明。
中　　華　　民　　國　　111 　年　　9 　　月　　7　　日
                  臺灣嘉義地方法院嘉義簡易庭
                                  法　官　陳寶貴
以上正本係照原本作成。
如對本判決上訴，須於判決送達後20日內向本庭（嘉義市○○路
000○0號）提出上訴狀（均須按他造當事人之人數附繕本）。如
委任律師提起上訴者，應一併繳納上訴審裁判費。
民事訴訟法第436條之24第2項規定：對小額程序之第一審裁判之
上訴或抗告，非以其違背法令為理由，不得為之。
中　　華　　民　　國　　111 　年　　9 　　月　　7 　　日
                                  書記官  江靜盈